臺灣板橋地方法院刑事判決　　　　　　　　　　　　　九十一年度易字第四七五號
　　公　訴　人　臺灣板橋地方法院檢察署檢察官
　　被　　　告　乙○○
右列被告因竊盜案件，經檢察官聲請簡易判決處刑（九十年度偵字第一七七七０號）
，本院認為不宜，改依通常程序進行審理，判決如左：
    主  文
乙○○踰越牆垣於夜間侵入住宅竊盜，累犯，處有期徒刑玖月。
    事  實
一、乙○○前曾有多項前科，其中曾於民國八十五年間因違反麻醉藥品管理條例案件
    ，經本院於八十六年五月二十一日以八十六年度易字第二七七五號判處有期徒刑
    四月，上訴後經臺灣高等法院於八十六年八月十九日以八十六年度上易字第四六
    九六號判決上訴駁回確定，嗣於八十六年十月二十七日易科罰金執行完畢，猶不
    知悔改，竟意圖為自己不法之所有，並基於概括之犯意，於九十年十月十七日晚
    上七時三十分許之夜間，自其位於臺北縣板橋市○○街四巷二十弄六號住處天井
    ，以攀爬方式踰越牆垣後，進入位於臺北縣板橋市○○街四巷二十弄十號甲○○
    住處之後院，即打開由後院通往甲○○住處室內之門（該門並未上鎖），進入甲
    ○○住處室內，竊取甲○○所有之ＣＤ音響及喇叭一組（愛華牌，型號Ｅ九四０
    七二八號），得手後，即打開甲○○住處室內通往室外天井之門（該門係自室內
    上鎖，上鎖後鑰匙即掛在門鎖處），再自甲○○住處之室外天井攀爬前揭牆垣離
    去，並將上開音響及喇叭一組置放於其住處；乙○○復基於前揭相同竊盜之概括
    犯意，於同日晚上七時五十分許，自其住處天井，以攀爬方式踰越牆垣後，進入
    甲○○住處之前揭天井，即打開前揭甲○○住處室內通往室外天井之門，進入甲
    ○○住處室內，竊取甲○○住處冰箱內巧克力食用，為甲○○之子查覺上情，打
    電話聯絡甲○○返回住處後，即大呼「抓賊」，經巡邏員警聞訊後前往上址，而
    在臺北縣板橋市○○街四巷二十弄十一號為警查獲，並經詹義松交出所竊得之上
    開音響及喇叭一組。
二、案經臺北縣警察局報請臺灣板橋地方法院檢察署檢察官偵查起訴。
    理  由
一、訊據被告乙○○固坦承曾二度進入甲○○之住處，並先後拿走音響及喇叭一組並
    取巧克力食用，惟矢口否認有何竊盜之犯意，辯稱：其與甲○○是鄰居，其於當
    日下午曾吸食強力膠，神智不清，當日其因欲詢問甲○○何時拆屋搬遷，遂敲甲
    ○○住處之前門，因無人回應，其打開大門，發現甲○○住處內擺設一片凌亂，
    致其誤認甲○○全家已搬遷他處，留下來之物品應係甲○○所丟棄，遂以撿拾廢
    棄物之意，將音響及喇叭一組搬回其住處，根本無竊盜之意，且其右大腿因車禍
    摔斷未癒，尚在復健中，根本不可能如甲○○所稱攀爬牆垣云云。惟查右揭事實
    ，業據被害人甲○○於警訊中指述綦詳，且其於本院審理中亦證稱：「我那天不
    在家，小孩子從安親班回家發現有人侵入我家，小孩人已在客廳，聽到後面有聲
    音，小孩子才打電話通知我，我馬上回家，被告已跑掉。我就會同警察在巷道找
    ，我在我的屋頂上發現被告在他們家的屋頂上，我們兩家屋頂中間有牆上鋪石棉
    瓦相通，我叫他下來，他不下來，我就爬上去追，他就跑，最後他從屋頂上跳下
    去，被警察查獲。之後，我才回到家清點財物，發現音響被偷，冰箱的巧克力被
    偷。」，「（問：如何知道被告兩次侵入？）．．．在案發的當天，我天井有鎖
    ，前、後門有鎖，庭院的部分是後門，後門的大門有鎖，庭院要進入室內的門沒
    有鎖，所以認為他第一次是攀爬牆垣從屋頂的後庭院下來進去沒有鎖的門，把天
    井的門打開，從那邊離開，第二次時，他在從天井那邊進來就可以了，因為我發
    現在天井處有放了一把椅子，音響是在他家查到，因為第二次被查到時，並沒有
    在他身上發現音響，所以研判他有進入二次。」，「（問：對於被告表示你家中
    凌亂好像廢棄的樣子，有何意見？）我燈都有開，而且我的小孩還在裡面。我小
    孩剛回來，前門有鎖。」（見本院九十一年二月二十一日訊問筆錄），證人即查
    獲被告之臺北縣警察局保安隊員警龔明甲則證稱：「（問：現場情形如何？）如
    庭呈之照片所示。是舊式建築，在二棟之間各留一個空地就是天井。那是警察宿
    舍，那房子的後門，與警察局的巷子有相通。我是參與這件刑案的警察，我有在
    場。」「被告與被害人一個住十號，被告是六號，住在隔壁，兩家中間有個巷子
    ，中間有用石棉瓦蓋住，要到對方家中要穿過石棉瓦，高度不高。」，「（問：
    是否認為被告兩次進入方式不同？）這是被害人說的。第一次是由庭院的門進入
    ，並未上鎖，進入屋內，再由天井的門離去；天井的門雖有上鎖，但鑰匙插在鎖
    上，第二次再由天井的門進入。天井四面都被圍起來，一定要從被害人家中進入
    。」「（問：石棉瓦下是什麼？）石棉瓦部分是一個牆，不是別人的屋頂。」（
    見同前揭筆錄），並有龔明甲所提之相場相片十幀及現場位置略圖一紙在卷可查
    ，且本院當庭諭知被害人繪製現場位置略圖，經核與證人龔明甲所繪者並無出入
    ，是以被害人甲○○所指述其住處除後院進入室內之門均上鎖，及追捕被告時，
    被告尚曾爬至屋頂，再自屋頂跳下等情，及被告當日係連續二次行竊，第二次行
    竊尚竊取巧克力食用等情，是被告所辯其誤認甲○○已搬家，因不良於行而無法
    攀爬牆垣進入甲○○住宅，及吸食強力膠致神智不清云云，均係事後卸責或避就
    之詞，殊不可採，事證明確，被告犯行堪以認定。
二、被告踰越牆垣，於夜間侵入被害人甲○○之住處竊盜，核其所為，係犯刑法第三
    百二十一條第一項第一款、第二款之加重竊盜未遂罪。其先後數次犯行，時間緊
    接，犯意概括，所犯構成要件相同，為連續犯，依刑法第五十六條規定，以一罪
    論，並加重其刑。查被告前曾犯如事實欄所述之前科，此有臺灣高等法院檢察署
    刑案紀錄簡覆表一份在卷可稽，其受有期徒刑執行完畢後，五年內再犯本件有期
    徒刑以上之罪，為累犯，應依法遞加重其刑。爰審酌被告已有前科，素行已非良
    善，其於夜間以攀爬牆垣之方式進行竊盜，造成被害人心理之恐慌，及危害社會
    治安，且犯罪後尚飾詞否認犯行，態度難謂良好，甚為可訾，應予非難，兼衡其
    犯罪動機、目的、手段、所生之危害等一切情狀，量處如主文所示之刑，資為懲
    儆。
據上論斷，應依刑事訴訟法第二百九十九條第一項前段，刑法第三百二十一條第一項
第一款、第二款、第四十七條，判決如主文。
本案經檢察官蔡顯鑫到庭執行職務。
中      華      民      國    九十一    年      三      月     十二     日
                                  臺灣板橋地方法院刑事第五庭
                                        法  官  鍾  啟  煌
右正本證明與原本無異
如不服本判決，應於送達後十日內，向本院提出上訴狀（應附繕本）。
                                        書記官  廖  婷  璇
中      華      民      國    九十一    年      三      月     十二     日
附錄本案論罪科刑法條全文
刑法第三百二十一條
犯竊盜罪而有左列情形之一者，處六月以上五年以下有期徒刑：
一  於夜間侵入住宅或有人居住之建築物、船艦，或隱匿其內而犯之者。
二  毀越門扇、牆垣或其他安全設備而犯之者。
三  攜帶兇器而犯之者。
四  結夥三人以上而犯之者。
五  乘火災、水災或其他災害之際而犯之者。
六  在車站或埠頭而犯之者。
前項之未遂犯罰之。
